ko: 건강/미용 > 건강 관리 > 피트니스/건강 식품 > 에너지 젤/젤리: 에너지 츄어블 및 구미; 에너지 젤
pt-BR: Saúde e beleza > Cuidados com a saúde > Preparo físico e nutrição > Géis e mastigáveis nutritivos: Gomas e balas energéticas; Géis energéticos
fi: Terveys ja kauneus > Terveydenhoito > Fitness ja ravitsemus > Energiageelit ja -imeskelytabletit: Energiapurukumit ja -palat; Energiageeli
ro-RO: Sănătate și frumusețe > Îngrijirea sănătății > Fitness și nutriție > Geluri și comprimate masticabile nutritive: Jeleuri și gume energizante; Geluri energizante
it: Salute e bellezza > Salute > Fitness e alimentazione > Gel e caramelle gommose nutritive: Dolcetti e gomme energetiche; Gel energetici
es: Salud y belleza > Cuidado de la salud > Nutrición y actividad física > Geles y productos masticables nutritivos: Gomitas y masticables energéticos; Geles energéticos
fr: Santé et beauté > Santé > Fitness et nutrition > Gels et gommes énergétiques: Gommes et bonbons énergétiques; Gels énergétiques
th: สุขภาพและความงาม > การดูแลสุขภาพ > สุขภาพและโภชนาการ > เจลและขนมโภชนาการ: เจลลี่และกัมมี่พลังงาน; เจลพลังงาน
de: Gesundheit & Schönheit > Gesundheitspflege > Fitness & Ernährung > Energie-Gel & -Nahrung: Energie-Kauartikel & Gummibärchen; Energie-Gels
bg-BG: Здраве и красота > Грижа за здравето > Фитнес и хранене > Хранителни гелове и дъвки: Енергийни дъвки и желирани бонбони; Енергийни гелове
zh-CN: 保健/美容/卫生/护理 > 医疗保健 > 营养品/保健品/减肥产品 > 营养能量胶/糖: 能量咀嚼片/软糖; 能量胶
lt-LT: Sveikata ir grožis > Sveikatos priežiūra > Sveikatingumas ir mityba > Geliai ir guminukai: Energijos guminukai ir kramtukai; Energijos geliai
da: Sundhed og skønhed > Sundhedspleje > Fitness og ernæring > Proteingel og -tyggegummi: Energityggegummi; Energigeléer
sk-SK: Zdravie a krása > Starostlivosť o zdravie > Fitness a výživa > Energetické gély a žuvačky: Energetické žuvačky a gumené cukríky; Energetické gély
vi: Sức khỏe và sắc đẹp > Chăm sóc sức khỏe > Thể hình thẩm mỹ & dinh dưỡng > Gel và kẹo dinh dưỡng: Kẹo nhai và kẹo dẻo năng lượng; Gel năng lượng
cs: Zdraví a krása > Zdravotní péče > Fitness a výživa > Energetické gely a žvýkací bonbóny: Energetické žvýkačky a gumové bonbóny; Energetické gely
zh-TW: 保健與美容 > 健康照護 > 健身與營養 > 營養凝膠/營養零食: 能量咀嚼糖及軟糖; 能量膠
nb: Skjønnhet og helse > Helsestell > Trening og kosthold > Næringsgel og tyggegummi: Energityggegummi og gelégodteri; Energigeler
ja: 美容・健康 > ヘルスケア > ダイエット・サプリメント > 栄養補給ゼリー・グミ: エナジーチュー・グミ; エナジージェル
en: Health & Beauty > Health Care > Fitness & Nutrition > Nutrition Gels & Chews: Energy Chews & Gummies; Energy Gels
pl: Zdrowie i uroda > Opieka zdrowotna > Zdrowy tryb życia i dieta > Gumy do żucia i żele energetyczne: Żelki i gumy energetyczne; Żele energetyczne
sv: Skönhet och hälsa > Hälsovård > Fitness och näringslära > Näringsgeler och tuggummin: Energituggummin och gummies; Energigeler
hu: Egészség és szépség > Egészségügyi ellátás > Fitnesz és táplálkozás > Táplálkozási gélek és rágók: Energia-rágótabletták és -gumicukrok; Energiagélek
hr-HR: Zdravlje i ljepota > Briga za zdravlje > Fitnes i prehrana > Prehrambeni gelovi i grickalice: Energetske žvakaće i gumeni bomboni; Energetski gelovi
nl: Gezondheid en persoonlijke verzorging > Gezondheidszorg > Fitness en voeding > Voedingsgels en voedingstabletten: Energie kauwgommen en gummies; Energie gels
el: Υγεία & ομορφιά > Φροντίδα υγείας > Fitness & διατροφή > Τζελ & μασώμενα συμπληρώματα διατροφής: Ζελεδάκια ενέργειας; Τζελ ενέργειας
ru: Красота и здоровье > Медицинские товары > Фитнес и питание > Питательные гели и жевательные конфеты: Энергетические жевательные конфеты и мармелад; Энергетические гели
sl-SI: Zdravje in lepota > Zdravje > Fitnes in prehrana > Prehranski geli in žvečilke: Energijske žvečljivke in gumi bonboni; Energetski geli
tr: Sağlık ve Güzellik > Sağlık Bakım > Fitness ve Sporcu Besinleri > Sporcu Jel ve Sakızları: Enerji Sakızları ve Jelatinleri; Enerji Jjelleri
pt-PT: Saúde e beleza > Cuidados de saúde > Fitness e nutrição > Géis e gomas de nutrição: Gomas e pastilhas energéticas; Géis energéticos